---
title: "Análise de Curvas de Sobrevivência da Doença de Hodgkins"
author: "Baetriz Lima Silveira"
format: pdf
editor: visual
---

```{r libs and data, warning=FALSE, include=FALSE}

library(readxl) # load data
library(survival) # survival analysis
library(survminer) # graph plot
library(summarytools) # tabela descritiva

dt <- read_excel("Lista2_Hodgkins.xlsx")

dt$sex <- factor(dt$sex,
                 levels = c("0","1"),
                 labels = c("Feminino","Masculino"))

dt$stage <- factor(dt$stage,
                   levels = c("0","1"),
                   labels = c("inicial", "avançado"))

dt$hist <- factor(dt$hist,
                  levels = c(1,2,3),
                  labels = c("esclerose nodular", "misto celular",
                             "depleção linfótica"))

dt$age_cat <- ifelse(dt$age < 25, "Menos de 25",
                     ifelse(dt$age <= 37, "25-37",
                            ifelse(dt$age <= 52, "38-52", "53 ou mais")))

st_options(lang = "pt")

```

## Introduçao

Nesse relatório sera avaliado por meio de métodos de análise de sobrevivência, 60 pacientes com doença de Hodgkins que receberam tratamento padrão. O tempo de vida (em meses), bem como idade, sexo, histologia e estágio da doença de cada paciente foi observado.

## Análise Descritiva da Amostra

```{r, warning=FALSE, echo=FALSE}
st_options(lang = "pt")
knitr::kable(
  dfSummary(dt[c("sex", "stage", "hist", "age_cat")],
                       style = "grid",
                       method = "pander",
                       valid.col = F,
                       plain.ascii  = TRUE,
                       headings     = FALSE,
                       na.col       = FALSE,
                       varnumbers   = FALSE,
                       tmp.img.dir  = "/tmp"
                        ),
             format = "latex"
)
```

## Comparação de sobrevivência entre sexos

Calculando as curvas de Kaplan Meier para agrupamento de sexo, observa-se curvas com comportamento diferentes.

```{r sex graph, echo=FALSE, warning=FALSE}


fit_sex <- survfit(Surv(time = survivaltime, event = dead) ~ sex,
                       data = dt)

fit_hist <- survfit(Surv(time = survivaltime, event = dead) ~ hist,
                       data = dt)

fit_age <- survfit(Surv(time = survivaltime, event = dead) ~ age_cat,
                               data = dt)

ggsurvplot(fit_sex, data = dt,
           pval = TRUE, conf.int = TRUE, conf.int.style = "step",
           ylab = "Sobrevida", xlab = "Tempo em dias", legend.title = "Sexo")
```

| Col1 | Col2 | Col3 |
|------|------|------|
|      |      |      |
|      |      |      |
|      |      |      |

: Tabela 2- Teste de Log-Rank para cuvas de sexo

\\begin{table}\[htbp\]
\\centering
\\caption{Resultados do Teste de Log-Rank}
\\begin{tabular}{lcccc}
\\toprule
Grupo & N & Observados & Esperados & Estatística de Teste (Chisq) \\\\
\\midrule
Feminino & 18 & 9 & 8.57 & 0.02132 \\\\
Masculino & 42 & 21 & 21.43 & 0.00853 \\\\
\\bottomrule
\\multicolumn{5}{l}{Chisq= 0, df= 1, p= 0.9} \\\\
\\end{tabular}
\\label{tab:resultados_logrank}
\\end{table}
